

Aida Lazcano Fernandez

Dependent

687169559

Ailazfe I 2@hotmail.com

DNI. 41699256A

Dic. Grup. GIRONA POR GIRONA N° 3° Ier 17003

PERFIL:

Persona entusiasta con dotes de comunicación y experiencia en áreas de atención y servicio al cliente. Habituada al trabajo en equipo en entornos dinámicos.

Una persona empática cortes y paciente, con facilidad de adaptarse al entorno de trabajo y enfocada en brindar un buen servicio al cliente de manera responsable.

FORMACION ACADEMICA:

Lic. PEDAGOGIA _ Universidad Pedagógica ESFM "MARISCAL SUCRE"

Ciclo de auxiliar en geriatría e infantil. _ clínica Bofill, Girona

Ciclo de monitora infantil. _ fundació Esplai, Girona

Ciclo en primeros auxilios. _ clínica Bofill, Girona

Ciclo Microsoft Office. _ instituto SAGE, Girona

APTITUDES:

- Organización
- Creatividad
- Comunicación y adaptabilidad
- Horario flexible
- Incorporación inmediata
- Resolución de problemas
- Integridad
- Responsabilidad y compromiso
- Capacidad para la toma de decisiones
- Persuasión

EXPERIENCIA LABORAL:

Assistant personal de Decano (10/2019 – 03/2023)

• Tareas y mantenimiento asistencial de oficina

Dependienta H&M (07/2017 - 05/2019)

- Atención al cliente
- Caja
- Reposición
- Gestión de cambios y devoluciones

Dependienta KIABI (07 / 2014 – 04/2017)

- Atención al cliente
- Caja
- Reposición
- Ventas personalizadas

Operador de salón GIRONINA de BINGOS. S. L. (11/2012 - 05/2014)

- Operar sistema de ventas
- Manejo de transacciones
- Atención en recepción

Camarera Restaurante DRAPS (07 / 11 - 09 / 2012)

IDIOMAS:

Castellano: lengua materna

Catalán: nivel medio

Francés: Nivel básico